臺灣臺中地方法院民事裁定
111年度家調裁字第62號
聲  請  人  陳旻蕊    住臺中市○○區○○路0段000巷0號  法定
代理人  陳妙芬    住同上
相  對  人  郭進興  
上列當事人間否認推定生父之訴事件，本院裁定如下：
    主      文
一、確認聲請人陳旻蕊非其母陳妙芬自相對人郭進興受胎所生之
    婚生子女。
二、聲請程序費用由聲請人負擔。
    事實及理由
一、本件聲請意旨略以：聲請人之生母陳妙芬與相對人於民國10
    0年1月3日結婚，婚後因外遇、生子及家庭因素，聲請人之
    生母陳妙芬遂離家在外居住，聲請人之生母陳妙芬及相對人
    遂自109年9月起未共同生活，雖二人於110年8月18日經法院
    調解離婚，然於婚姻關係存續期間，聲請人之生母陳妙芬自
    訴外人曾奇鳴受胎，並於110年6月20日產下聲請人，聲請人
    依法被推定為相對人之婚生子女，然聲請人與相對人實無真
    實血緣關係，為此請求確認聲請人非相對人之婚生子女。另
    聲請人同意因本案所生之DNA鑑定費用及其他訴訟費用均由
    聲請人負擔等語。　
二、相對人則以：我同意聲請人之請求事項。對於聲請人非相對
    人之婚生子女、卷內所附DNA鑑定報告內容均不爭執，並同
    意依家事事件法第33條規定，合意提起本件聲請等語。
三、按當事人就不得處分之事項，其解決事件之意思已甚接近或
    對於原因事實之有無不爭執者，得合意聲請法院為裁定；法
    院為前項裁定前，應參酌調解委員之意見及家事調查官之報
    告，依職權調查事實及必要之證據，並就調查結果使當事人
    或知悉之利害關係人有陳述意見之機會；當事人聲請辯論者
    ，應予准許，家事事件法第33條第1項、第2項定有明文。又
    依同法第35條第1項規定，上開裁定確定者，與確定判決有
    同一之效力。經查，本件否認子女之訴，屬當事人不得處分
    之事項，惟兩造就「聲請人非相對人之婚生子女」之原因事
    實，均不爭執，並合意聲請本院以裁定終結本件否認子女之
    訴（見本院111年度家補字第1149號否認推定生父事件111年
    7月11日訊問筆錄），本院自應依前揭規定為裁定，合先敘
    明。　　
四、經查，聲請人主張之事實，業據提出戶籍謄本、博微生物科
    技股份有限公司分子生物實驗室DNA基因圖譜型別分析報告
    為證。觀諸上揭報告所載：「送檢註明為曾奇鳴與陳旻蕊之
    檢體，其相對應之各DNA型別均無不符，故不排除一親等直
    系親緣關係之機率為99.00000000％。CPI值＝333592.2 PP值＝
    0.0000000000」等語，本院參酌現代生物科學發達，醫學技
    術進步，以DNA基因圖譜定序檢驗方法鑑定子女之血統來源
    之精確度已達99.8％以上，是足認聲請人與相對人間並不具
    有真實血緣關係，聲請人顯非相對人之婚生子女，聲請人之
    主張堪信為真。從而，兩造合意聲請裁定請求確認聲請人非
    其母陳妙芬自相對人受胎所生之婚生子女，為有理由，應予
    准許。
五、本件聲請人確非相對人之婚生子女，已如上述，其真實血緣
    之父女身分關係，有待法院裁判還原其真相，此實乃不可歸
    責於相對人之事由，玆因聲請人提起本件否認推定生父之程
    序，相對人之應訴乃法律之規定所不得不然，核本件相對人
    應訴所為自屬伸張及防衛權利所必要，且聲請人亦同意由其
    負擔訴訟費用，是本院認本件程序費用應由聲請人負擔，較
    為公允，附此敘明。
六、依家事事件法第33條、第97條，非訟事件法第21條第2項，
    民事訴訟法第95條、第81條第2款之規定，爰裁定如主文。
中　　華　　民　　國　　111 　年　　8 　　月　　18　　日
                  家事法庭    法  官  陳玟珍
上正本係照原本作成。
如對本裁定抗告，須於裁定送達後10日之不變期間內，向本院提
出抗告（應附繕本），並繳納裁判費新臺幣1,000元。
中　　華　　民　　國　　111 　年　　8 　　月　　18　　日
                              書記官  陳淑華